【裁判字號】    97,易,2036
【裁判日期】    970919
【裁判案由】    過失傷害
【裁判全文】
臺灣板橋地方法院刑事判決              97年度易字第2036號
公  訴  人  臺灣板橋地方法院檢察署檢察官
被      告  乙○○
上列被告因過失傷害案件，經檢察官提起公訴（97年度偵字第
16300號），本院判決如下：
    主  文
乙○○因過失傷害人，處罰金新臺幣參仟元，如易服勞役，以新
臺幣壹仟元折算壹日。
    事  實
一、乙○○於民國97年3 月28日10時30分許，在臺北縣林口鄉○
    ○○路與仁愛路口之家樂福賣場內，使用購物用之手推車購
    物，因人潮眾多、擁擠，本應注意使用手推車時之周邊人潮
    狀況，避免撞擊他人，而依當時情形，並無不能注意之情事
    ，竟疏未注意，而不慎以上開手推車撞擊前方甲○○之右腳
    跟，致甲○○受有右足挫傷之傷害。
二、案經甲○○訴由臺北縣政府警察局新莊分局移送臺灣板橋地
    方法院檢察署檢察官偵查起訴。
    理  由
一、訊據被告乙○○否認其推車有撞到告訴人之情形，辯稱：伊
    當時是在找結帳櫃台，告訴人說伊撞到她，伊有向告訴人說
    對不起，但告訴人並不理會，叫家樂福的主管出來處理，當
    時家樂福的小姐有幫她貼ＯＫ繃，當時伊是被她嚇到，伊並
    沒有撞到告訴人的感覺云云。惟查：
（一）上揭事實，業據告訴人甲○○指訴綦詳，並於本院審理中
      到庭證稱：當時我被撞到時，並沒有大叫。當時我人在被
      告的前面，我當時沒有推車，我身上只有揹著一個袋子，
      走在賣場裡面，我右腳腳踝下方被撞到很痛，那時我沒有
      叫，因為很痛我的上半身彎下來，並向被告說小姐你撞到
      我了，那時被告人在我後面，當時已經走到開架式放罐頭
      的區域人潮已經不是很擠，當時被告推著車，旁邊有人閃
      過去，當時我後面只有被告的推車，然後我的手自然反應
      ，右手擋了一下推車的上方我說小姐你撞到我了，被告一
      直沒有反應，我一度以為被告是聾啞人士無法聽到，所以
      後來我就請家樂福的人員過來等語明確（見本院97年9 月
      3 日審判筆錄），並有長庚紀念醫院診斷證明書、照片各
      一紙在卷可憑。
（二）被告於偵查中亦自承：當時告訴人確實在我手推車前方，
      但當時人實在很多，無法確認當時狀況等語（見97年度偵
      字第16300 號卷第14頁）。且於賣場員工到場處理後，並
      簽下道歉函1 件附於偵查卷足憑，應足以佐證告訴人前開
      指訴被告之手推車不慎撞及告訴人右腳跟之事實並非子虛
      。
（三）被告雖另辯稱當時伊所推的是二層的小推車，依告訴人受
      傷的腳跟部位高度研判，應非伊所推的小推車所致之傷害
      云云，並提出照片數張以為佐證。然以告訴人當時行走在
      賣場中，一般人在行走時，足部自然會有提起、放下而前
      進之姿勢，依照片所示，被告所推之小推車前有突出之小
      輪子，兩側各有二個稍大之輪子，在告訴人行進之中，該
      推車之車輪並非不能撞及告訴人之右腳跟，是此部分被告
      所辯應無足採。告訴人所受之傷害應係被告推車不慎撞及
      所造成無訛，本件事證明確，被告犯行堪以認定，應依法
      論科。
二、核被告所為，係犯刑法第284 條第1 項前段之過失傷害罪。
    爰審酌被告之素行、智識程度、過失情節尚屬輕微，及告訴
    人因此所受之傷害程度，與被告犯後態度等一切情狀，量處
    如主文所示之刑，並諭知易服勞役之折算標準。又本件被告
    並未能與告訴人達成和解，且被告並未坦承犯行，本院認尚
    不宜宣告緩刑，附此敘明。
據上論斷，應依刑事訴訟法第299 條第1 項前段，刑法第284 條
第1 項前段、第42條第3 項，刑法施行法第1 條之1 ，判決如主
文。
本案經檢察官藍海凝到庭執行職務。
中    華    民    國    97    年    9     月    19    日
                  刑事第十六庭  法  官  李君豪
以上正本證明與原本無異
如不服本判決應於送達後10日內敘明上訴理由，向本院提出上訴
狀
                                書記官  金和國
中    華    民    國    97    年    9     月    19    日
附錄本案論罪科刑法條全文：
刑法第284 條
因過失傷害人者，處 6 月以下有期徒刑、拘役或 5 百元以下罰
金，致重傷者，處1 年以下有期徒刑、拘役或5 百元以下罰金。
從事業務之人，因業務上之過失傷害人者，處 1 年以下有期徒刑
、拘役或1 千元以下罰金，致重傷者，處3 年以下有期徒刑、拘
役或2 千元以下罰金。


司法院資訊處製作；財團法人民間司法改革基金會備份。
